【裁判字號】    97,易,1821
【裁判日期】    971111
【裁判案由】    竊盜
【裁判全文】
臺灣彰化地方法院刑事判決              97年度易字第1821號
公  訴  人  臺灣彰化地方法院檢察署檢察官
被      告  乙○○
                    （現於臺灣彰化監獄彰化分監執行中）
上列被告因竊盜案件，經檢察官提起公訴（97年度偵字第8465號
），本院依簡式審判程序判決如下：
    主  文
乙○○攜帶兇器竊盜，累犯，處有期徒刑壹年。
    事  實
一、乙○○前因違反槍砲彈藥刀械管制條例、施用毒品案件，經
    本院分別以89年度訴字第428 號判決處有期徒刑1 年6 月、
    以89年度訴字第369 號判決處有期徒刑8 月、4 月確定，上
    開二案另定應執行刑為有期徒刑2 年4 月確定，又因施用毒
    品案件，經本院以89年度訴字第1113號判決處有期徒刑10月
    、3 月，應執行有期徒刑1 年確定，上開數案經送監接續執
    行，於民國92年12月12日縮短刑期假釋出監，於93年9 月15
    日假釋付保護管束期滿未經撤銷，其未執行之刑，以已執行
    論。仍不知警惕，因其與其母甲○○共同居住於彰化縣員林
    鎮○○里○○路○ 段2 巷41弄32號住處內，竟意圖為自己不
    法之所有，乘其母甲○○自97年7 月20日下午4 時許起至同
    日7 時30分許止不在住處內之際，在上址攜帶客觀上足供兇
    器使用之扳手、剪刀各1 支，以扳手拆卸冷氣機、以剪刀剪
    取彈簧床之彈簧後，以推車載運下列物品之方式，接續竊取
    甲○○所有之電冰箱1 臺、冷氣機3 臺、烘碗機2 臺、電視
    機1 臺、彈簧床3 個、電動攪拌機1 臺、磨豆機1 臺、刀鋼
    架1 個及吸油煙機1 臺得手，並隨即將上開物品變賣換現，
    供己花用。嗣因乙○○竊取家中物品之情形為附近鄰居目擊
    ，並告知甲○○，甲○○返家查看，查悉上情。
二、案經甲○○訴由彰化縣警察局員林分局報告臺灣彰化地方法
    院檢察署檢察官偵查起訴。
    理  由
一、本件被告乙○○所涉為死刑、無期徒刑、最輕本刑為3 年以
    上有期徒刑或高等法院管轄第一審案件以外之罪，並於本院
    行準備程序時就被訴事實為有罪之陳述，本院合議庭依刑事
    訴訟法第273 條之1 第1 項規定，裁定改由受命法官獨任行
    簡式審判程序，先予敘明。
二、上揭犯罪事實，業據被告於警詢、偵訊、本院審理時坦承不
    諱（見警卷、偵卷第5 頁、本院97年10月29日準備程序及審
    判筆錄），經查：(一)被告自白核與證人即告訴人甲○○於警
    詢、偵訊及本院審理時之證述相符（見警卷、偵卷第5 頁、
    本院97年10月29日準備程序及審判筆錄），足認被告自白與
    事實相符。(二)至證人甲○○雖於本院審理時證稱被告行竊時
    破壞其住處2 樓鐵門等語，惟被告堅決否認有毀壞上址門扇
    之行為，辯稱：伊當時有該址1 樓大門遙控器，並無必要破
    壞2 樓鐵門門閂等語。查被告於97年7 月20日尚居住於上址
    ，且擁有該址1 樓大門之鐵門遙控器，業據被告供承在卷，
    核與證人甲○○證述相符（見本院97年10月29日審判筆錄第
    3 頁），依上情觀之，再參酌被告竊盜情節，被告實無必要
    破壞上址2 樓鐵門。且證人甲○○於警詢時亦明確證稱：被
    告並無破壞門窗等語（見警卷），衡諸證人甲○○製作警詢
    筆錄之時間為案發之翌日，其證述內容並逐一細數遭竊物品
    及各該物品之價值，記憶當甚為清晰，顯見其於案發之翌日
    並未發現家中門窗有遭到破壞；本院審理時距離案發時間已
    隔數月，證人於本院審理時，就上址2 樓鐵門是否係被告於
    本次竊盜犯行中所破壞乙節之記憶，因時間經過而有所混淆
    ，亦非難以想見，是難僅依證人於本院審理時之此部分證述
    ，遽認被告涉有毀壞上址2 樓鐵門門閂之加重竊盜行為。此
    外，復查無其他證據足認被告確有毀壞門扇之行為，自難以
    此加重要件相繩。(三)綜上，本件事證明確，被告犯行堪以認
    定，應依法論科。
三、核被告所為，係犯刑法第321 條第1 項第3 款攜帶兇器竊盜
    罪。被告係於密切接近之時間，在同一地點，竊取如事實欄
    所載之物品，而侵害同一財產法益，屬一竊盜行為之數舉動
    接續進行，為接續犯。被告前因違反槍砲彈藥刀械管制條例
    、施用毒品案件，經本院分別以89年度訴字第428 號判決處
    有期徒刑1 年6 月、以89年度訴字第369 號判決處有期徒刑
    8 月、4 月確定，上開二案另定應執行刑為有期徒刑2 年4
    月確定，又因施用毒品案件，經本院以89年度訴字第1113號
    判決處有期徒刑10月、3 月，應執行有期徒刑1 年確定，上
    開數案經送監接續執行，於92年12月12日縮短刑期假釋出監
    ，於93年9 月15日假釋付保護管束期滿未經撤銷，其未執行
    之刑，以已執行論，有臺灣高等法院被告前案紀錄表可稽，
    被告於有期徒刑執行完畢後5 年內又故意再犯本案之罪，為
    累犯，應依刑法第47條第1 項規定，加重其刑。爰審酌被告
    不思以正途謀生，僅因欠缺金錢，而貪圖不法利益，竟下手
    行竊其母甲○○所有之財物，且所竊取之物品皆為其母日常
    生活所使用之物品，顯然僅圖竊物變賣得財，絲毫未念及年
    長至親生活所需，枉顧親情，其所為犯行不惟侵害他人財產
    法益，攜帶兇器之行為並對人身安全、社會治安造成重大危
    害，顯然漠視法紀，行為甚不足取，惟其坦承犯行，犯後態
    度尚屬良好，並考量其生活狀況、智識程度等一切情狀，認
    公訴人請求量處有期徒刑1 年之刑，核屬妥適，爰量處如主
    文所示之刑，以資懲儆。至被告持以為本案竊盜犯行所用之
    剪刀1 把及扳手1 支，未據扣案，亦無證據證明係違禁物或
    被告所有之物，爰不予宣告沒收，併此說明。
據上論斷，應依刑事訴訟法第273 條之1 第1 項、第299 條第1
項前段，刑法第321 條第1 項第3 款、第47條第1 項，判決如主
文。
本案經檢察官蔡曉崙到庭執行職務。
中    華    民    國    97    年    11    月    11    日
                  刑事第三庭  法  官  楊舒嵐
以上正本證明與原本無異。
如不服本判決，應於判決送達後10日內，向本院提出上訴書狀，
上訴書狀應「敘述具體上訴理由」，並按他造當事人之人數附繕
本。「切勿逕送上級法院」。
告訴人或被害人對於判決如有不服具備理由請求檢察官上訴者，
其上訴期間之計算係以檢察官收受判決正本之日期為準。
中    華    民    國    97    年    11    月    12    日
                              書記官  張木松
附錄論罪科刑法條：
中華民國刑法第321條第1項
（加重竊盜罪）
犯竊盜罪而有左列情形之一者，處六月以上、五年以下有期徒刑
：
一、於夜間侵入住宅或有人居住之建築物、船艦或隱匿其內而犯
    之者。
二、毀越門扇、牆垣或其他安全設備而犯之者。
三、攜帶兇器而犯之者。
四、結夥三人以上而犯之者。
五、乘火災、水災或其他災害之際而犯之者。
六、在車站或埠頭而犯之者。


司法院資訊處製作；財團法人民間司法改革基金會備份。
